

Rogério Carvalho Schneider

Profissional formado em Ciência da Computação pela Universidade de Cruz Alta (2006), com 7 anos de experiência em administração e gerenciamento de serviços de rede em ambientes BSD/Linux.

Esta experiência foi adquirida trabalhando na empresa Terra Networks Brasil S/A, de Porto Alegre/RS, emprego atual, na Universidade de Cruz Alta/RS, onde se graduou Bacharel em Ciência da Computação, e no escritório de engenharia Vital, de Ijuí/RS.

Na empresa Vital teve a oportunidade de trabalhar com servidores BSD e Linux embarcado, focando em projetos de Automação e Comunicação de Dados via celular, utilizando tecnologias de internet para desenvolvimento de sistemas de controle à distância.

Na Universidade de Cruz Alta esteve por todo tempo de sua graduação a frente da administração e gerência dos serviços de Internet (controle de acesso, QoS, banda, relatórios de acesso, ferramentas de gerência e monitoração) e serviços de Rede (logon, sharing, mail, web, acesso remoto, firewall, storage, clustering), mantendo contato com o POP-RS, pela rede Tchê, centralizada em Porto Alegre. E, por fim, no Terra, onde desempenha atualmente suas funções de Analista de Suporte Pleno em Service Delivery, garantindo a entrega de conteúdo para eventos de grande audiência e fazendo a

Desde que iniciou a sua vida profissional, e até mesmo antes dela, sempre esteve envolvido com o ambiente OpenSource baseado em Linux ou BSD e sente-se realizado ao poder contribuir no seu trabalho mantendo contato com essas tecnologías. Outra área de grande interesse é a de programação, dada a experiência que teve primeiro por conta própria, e depois em suas atribuições profissionais, onde sempre procurou aplicar os seus conhecimentos para facilitar a sua jornada e a dos outros.

manutenção e implantação de sistemas, diariamente, ou dentro de projetos com focos específicos,

Em seu histórico profissional, sempre se manteve em contato com o mercado de trabalho, somente saindo de um emprego para o próximo por escolha própria e por necessidade de desenvolvimento pessoal, em busca de novos desafios e conhecimento.

Desafios e inovação, mudanças rápidas e adaptação já fazem parte do seu escopo de trabalho, sendo essas sempre bem vindas e até mesmo necessárias, para que o desenvolvimento pessoal e profissional continue agregando para ambas as partes, empresa e colaborador. (Texto informado pelo autor)

Última atualização do currículo em 02/07/2009

Endereço para acessar este CV:

http://lattes.cnpq.br/7590870877142991



Dados pessoais

Nome Rogério Carvalho Schneider

Nome em citações SCHNEIDER, Rogério Carvalho

bibliográficas

Sexo Masculino

Endereço profissional Terra

Terra Networks Brasil S/A, Service Delivery.

Rua General João Manuel, 90

Centro

90010-030 - Porto Alegre, RS - Brasil Telefone: (51) 32844000 Ramal: 4050 URL da Homepage: http://www.terra.com.br

Formação acadêmica/Titulação

2002 - 2006 Graduação em Ciência da Computação .

Graduação em Ciência da Computação. Universidade de Cruz Alta, UNICRUZ, Brasil.

Título: Netact - Atuador em Gerência de Redes. Orientador: Antônio Rodrigo Delepiane de Vit.

1998 - 2000 Ensino Médio (2º grau) .

Escola Estadual 2º Grau Rui Barbosa.

1989 - 1997 Ensino Fundamental (1º grau)

Instituto Municipal de Ensino Assis Brasil.

Formação complementar

2008 - 2008 Vignette Content 7.5 - Foundation Building Content. (Carga horária: 16h).

Vignette.

2008 - 2008 Vignette Portal 7.3 - Foundation: Managing Portal. (Carga horária: 16h).

Vignette.

2008 - 2008 Vignette Content 7.5 - System Administration. (Carga horária: 16h).

Vignette

2008 - 2008 Vignette Portal 7.3 - System Administration. (Carga horária: 16h).

vignette.

2008 - 2008 Vignette Dynamic Portal Module 2.0.7 - Foundation. (Carga horária: 16h).

Vignette.

2007 - 2007 Curso PMBOK na Prática. (Carga horária: 36h).

Conduta Tecnologia da Informação LTDA.

2005 - 2005 Curso de PHP. (Carga horária: 20h).

Universidade de Cruz Alta, UNICRUZ, Brasil



2003 - 2003 Curso de C Avançado. (Carga horária: 20h). Universidade de Cruz Alta, UNICRUZ, Brasil.

2003 - 2003 Curso de C++. (Carga horária: 20h). Universidade de Cruz Alta, UNICRUZ. Brasil.

Atuação profissional

Terra Networks Brasil S/A, TERRA, Brasil

Vínculo institucional

2006 - Atual Vinculo: Colaborador, Enquadramento Funcional: Analista de Suporte, Carga horária: 44, Regime: Dedicação exclusiva.

Outras informações Empresa onde trabalho atualmente, desenvolvendo as seguintes tarefas:
 - Dimensionamento de infra-estrutura computacional para atendimento de carga e entrega, atividades de Service Delivery, suporte nível II;
 Implantação/atualização de sistemas em produção;
 - Gerenciamento de configurações, changelogs e versionamento de pacotes bem como definição/homologação de procedimentos de instalação e disaster recovery;
 - Garantir a disponibilidade de serviço para o usuário final;
 - Instalação/configuração/manutenção de sistema operacional linux em parque de máquinas com a finalidade de atender demandas de crescimento de audiência ou demandas internas de novos ambientes;
 - Troubleshooting com sistema de tickets, nível II de atendimento;
 Interação com infra-estrutura e team-mates locados em diferentes regiões do mundo, com múltiplos datacenters;
 -Participação em diversos projetos para atendimento de demandas em eventos de alta audiência (Pan, Olimpíadas, Eleições);
 - Forte experiência com entrega Web, principalmente Apache2 e Squid/Varnish;
 - Análise de desempenho de sites, protocolo HTTP;
 - Experiência com clustering em HeartBeat/Carp/PFsync;
 - Contato com balanceadores de carga via hardware (Alteon);
 - Forte experiência em desenvolvimento Python, C e shell script. Conhecimentos intermediários em Perl;
 - Coaching de novos integrantes da equipe para absorção mais rápida de tarefas;
 - Tecnologias de entrega e gerenciamento de conteúdo (CDS, CMS): Vignette 6 e Vignette 7.

Atividades

12/2007 - Atual Serviços técnicos especializados , Service Delivery, .

Serviço realizado Analista de Suporte Pleno.

12/2006 - 12/2007 Serviços técnicos especializados, Service Delivery, .

Serviço realizado Analista de Suporte Junior.

Universidade de Cruz Alta, UNICRUZ, Brasil.

Vínculo institucional

2003 - 2006 Vínculo: Colaborador, Enquadramento Funcional: Administrador de Redes, Carga horária: 40

Outras informações Durante meu período de trabalho nesta instituição produzi:
 - O sistema de gerência de redes de uma instituição de ensino superior;
 - A implementação de automação de processos em servidores desta instituição;
 - A implantação de políticas e medidas técnicas de segurança desta instituição, no que tange à rede de computadores, através de controle de acessos e geração de relatórios de acesso para cada serviço oferecido na rede;
 -Integração entre servidores Windows e Linux/FreeBSD, automatizando processos administrativos;
 Desenvolvimento e aplicação do sistema de backup de servidores de rede e dados desta instituição. O sistema de backup foi desenvolvido por mim para atender a uma necessidade interna da instituição;
 - A manutenção dos serviços de rede e internet desta instituição por todo o período de trabalho, que ficou sob minha responsabilidade, bem como o atendimento ao público quanto a problemas relacionados a estes temas; contas de e-mail, contas em servidores de arquivos, acessos internet, relatórios de acesso e acesso remoto;
 - Tecnologias utilizadas: Shell script; C; Sistemas Operacionais livres, como Linux e FreeBSD; iptables, ipfw e pf para QoS e filtros; Roteadores Clsco; Squid; Sarg; MySQL; Postgres; Samba; Sendmail e Postfix

Atividades

2006 - 2007 Atividades de Participação em Projeto, Faculdade de Ciência da Computação de Cruz Alta,

Projetos de pesquisa

Nectact 2.0 - Atuador em Gerência de Redes

08/2006 - 11/2006 Serviços técnicos especializados, Faculdade de Ciência da Computação de Cruz Alta, .

Servico realizado Administração de Redes.

10/2003 - 08/2006 Estágios , Faculdade de Ciência da Computação de Cruz Alta,

Estágio realizado Administração de Redes.

03/2005 - 12/2005 Atividades de Participação em Projeto, Faculdade de Ciência da Computação de Cruz Alta.

Projetos de pesquisa

Infra-estrutura para interação científico-tecnológica com uso da videoconferência

08/2005 - 09/2005 Treinamentos ministrados , Faculdade de Ciência da Computação de Cruz Alta,

Treinamentos ministrados

Curso de Suporte em FreeBSD - Ministrado

09/2004 - 11/2004 Treinamentos ministrados, Faculdade de Ciência da Computação de Cruz Alta, .

Treinamentos ministrados

Curso de Suporte em Linux - Ministrado

05/2004 - 05/2004 Outras atividades técnico-científicas, Faculdade de Ciência da Computação de Cruz Alta,

Atividade realizada

Jornada de Atualização Tecnológica - Curso de Redes - Ministrado.

Vital Assessoria e Consultoria Empresarial, VITAL, Brasil.

Vínculo institucional

2004 - 2006 Vínculo: Colaborador, Enquadramento Funcional: Programador, Carga horária: 20

Outras informações Durante meu período de trabalho nesta empresa, realizei as seguintes tarefas na área de Programação:
 Programação em C/PHP/WML e Banco de Dados para ambientes de Automação Industrial e de Processos (Saneamento);
 - Implementação de protocolos de comunicação em C e Java;
 - Construção de um sistema de automação de águas, que é responsável pelo abastecimento ainda hoje a uma localidade no interior do Estado do Rio Grande do Sul;
 - Programação de Bancos de Dados;
 - Programação de CLP em linguagem proprietária BCM;
 - Criação de um Sistema Supervisório baseado em plataforma de software livre, gerando economia na compra de licenças para as empresas envolvidas nos processos de automação industrial;
 - Desenvolvimento de um sistema de comunicação que usa tecnologia de telefonia celular para as troca de dados entre os pontos da automação;
 - Uso do conhecimento já adquirido em ambientes de software livre para a montagem de servidores genéricos de comunicação celular;
 - Uso de software livre em sistemas servidores de automação, tanto no modo centralizador de banco de dados, telefonia celular, comunicação e tomadas de decisão como em interfaces locais, Web e WAP

Vínculo institucional

2002 - 2004 Vínculo: Colaborador, Enquadramento Funcional: Desenhista AutoCAD, Carga horária: 20

Outras informações Durante meu período de trabalho nesta empresa, realizei as seguintes tarefas na área de Desenhos:
 - Desenhista em AutoCAD e AutoPOWER para projetos Elétricos;
 - Conversão de plantas impressas para o meio digital por meio de redrawing, usando sistema de escala reversa;
 - Impressão de plantas em escala para uso em campo.

Atividades

08/2004 - 04/2006 Serviços técnicos especializados, Escritório,

Servico realizado

Programação em C/PHP/WML e Banco de Dados para ambientes de Automação Industrial e de Processos (Saneamento).

10/2002 - 08/2004 Serviços técnicos especializados

Serviço realizado

Desenhos de Projetos Elétricos em AutoCAD e AutoPOWER.

Projetos de Pesquisa

2006 - 2007 Nectact 2.0 - Atuador em Gerência de Redes

Descrição: No processo de gerência de redes, a tomada de medidas administrativas normalmente é auxiliada pelo uso de ferramentas de gerência. Através da geração de relatórios com estatísticas do uso de rede torna-se possível identificar os pontos falhos de um sistema e, a partir destes dados, tomar medidas corretivas embasadas. Sendo assim, o objetivo deste trabalho é integrar essa geração de relatórios, a partir de ferramentas já existentes, com uma base de dados histórica com a finalidade de gerar padrões de rede e utilizar técnicas de identificação de desvios para diagnosticar, de forma automática, as anomalias de rede.
 O NetAct é uma ferramenta que auxilia na gerência de rede e que tem esta proposta, a de identificar um ponto falho e realizar um processo curativo, de forma autônoma e

Situação: Concluído; Natureza: Pesquisa.

Alunos envolvidos: Graduação (1)

Integrantes: Antônio Rodrigo Delepiane de Vit - Coordenador / Jeferson Franke - Integrante / Rogério Carvalho Schneider - Integrante

2005 - 2005 Infra-estrutura para interação científico-tecnológica com uso da videoconferência

Descrição: O projeto tem como objetivo principal propor uma estratégia de implantação de um sistema de colaboração visual usando videoconferência e tecnologia de compartilhamento de ambiente de trabalho com vistas a apoiar o trabalho cooperativo de pesquisadores e estudantes remotamente situados nas entidades acadêmicas e de pesquisa da Rede TCHÊ.
 O projeto visa ampliar a capacidade de interação da rede de forma a integrar mais ativamente o sistema estadual, criando alternativa de comunicação audiovisual direta entre os Pontos de Presença, num primeiro momento, visando oferecer este instrumento para todos os elementos conectados, dirigido basicamente para o ensino à distância e o atendimento às populações carentes através da interação de conhecimento produzido pelas IES e pelos Centros de Pesquisa dentro do Sistema de Informações da Rede, inclusive para os Telecentros

Situação: Concluído: Natureza: Pesquisa.

Alunos envolvidos: Graduação (1)

Integrantes: Alessandro Copetti - Coordenador / João Carlos Cavalcanti da Silveira - Integrante / Adriana Soares Pereira - Integrante / Rogério Carvalho Schneider - Integrante

Financiador(es): Secretaria de Ciência e Tecnologia do Estado do Rio Grande do Sul - Auxílio financeiro...

Áreas de atuação

- 1. Grande área: Ciências Exatas e da Terra / Área: Ciência da Computação.
- 2. Grande área: Ciências Exatas e da Terra / Área: Ciência da Computação / Subárea: Sistemas de Computação.
- Grande área: Ciências Exatas e da Terra / Área: Ciência da Computação / Subárea: Metodologia e Técnicas da Computação

Idiomas

Inglês Compreende Razoavelmente, Fala Pouco, Lê Bem, Escreve Bem.

Espanhol Compreende Pouco Lê Pouco

Prêmios e títulos

2006 Aluno Destague, Sociedade Brasileira de Computação - SBC

Produção bibliográfica

Textos em jornais de notícias/revistas

 SCHNEIDER, Rogério Carvalho; VIT, Antônio Rodrigo Delepiane de; TAROUCO, Liane Margarida Rockenbach. PROPOSTA DE UMA FERRAMENTA DE GERÊNCIA ATIVA DE REDES - NETACT. Revista Digital, Cruz Alta/RS, 01 abr. 2006.

Trabalhos completos publicados em anais de congressos

- 1.
 FRANKE, Jeferson; VIT, Antônio Rodrigo Delepiane de; SCHNEIDER, Rogério Carvalho; TAROUCO, Liane Margarida Rockenbach; GUBERT, Luis Cláudio. GERAÇÃO DE BASELINE PARA A FERRAMENTA NETACT: ATUADOR EM GERÊNCIA DE REDES. In: XXII Congresso Regional de Iniciação Científica e Tecnológica em Engenharia e VII Feira de Protótipos CRICTE/RS, 2007, Passo Fundo/RS. GERAÇÃO DE BASELINE PARA A FERRAMENTA NETACT: ATUADOR EM GERÊNCIA DE REDES, 2007.
- 2.
 SCHNEIDER, Rogério Carvalho; VIT, Antônio Rodrigo Delepiane de ; TAROUCO, Liane Margarida Rockenbach; PILLATT, Fábio Roberto; RISTA, Luís Cassiano Goularte. NETACT ATUADOR EM GERÊNCIA DE REDES. In: V Simposio de Informatica da Regiao Centro do Rio Grande do Sul SIRC/RS, 2006, Santa Maria/RS. NETACT ATUADOR EM GERÊNCIA DE REDES, 2006.

Resumos publicados em anais de congressos

 SCHNEIDER, Rogério Carvalho; VIT, Antônio Rodrigo Delepiane de; TAROUCO, Liane Margarida Rockenbach. NETACT ATUADOR EM GERÊNCIA DE REDES. In: Seminário Unicruz, 2005, Cruz Alta/RS. NETACT ATUADOR EM GERÊNCIA DE REDES, 2005.

Apresentações de Trabalho

- SCHNEIDER, Rogério Carvalho; VIT, Antônio Rodrigo Delepiane de; TAROUCO, Liane Margarida Rockenbach. PROPOSTA DE UMA FERRAMENTA DE GERÊNCIA ATIVA DE REDES - NETACT. 2006. (Apresentação de Trabalho/Seminário).
- SCHNEIDER, Rogério Carvalho; COPETTI, Alessandro. Curso Internet nas Empresas Reduzindo Custos. 2004. (Apresentação de Trabalho/Conferência ou palestra).
- 3. 🌟 SCHNEIDER, Rogério Carvalho. Curso de Rede de Computadores. 2004. (Apresentação de Trabalho/Conferência ou palestra).

Produção técnica

Softwares sem registro de patente

- 1. SCHNEIDER, Rogério Carvalho . Varnish Epoll Overhaul. 2009.
- 2.

 SCHNEIDER, Rogério Carvalho; STUDT, Sandro; GUBERT, Luis Cláudio. Sistema de Automação de Distribuição de Águas Monte Bonito/Recanto de Portugal SANEP. 2005.

Eventos

Participação em eventos

- 1. FISL 10 Fórum Internacional de Software Livre. 2009. (Outra).
- 2. XXII Congresso Regional de Iniciação Científica e Tecnológica em Engenharia e VII Feira de Protótipos CRICTE/RS.GERAÇÃO DE BASELINE PARA A FERRAMENTA NETACT: ATUADOR EM GERÊNCIA DE REDES. 2007. (Congresso).
- X Semana Acadêmica do Curso de Ciência da Computação. Proposta de uma ferramenta de Gerência Ativa de Redes Netact. 2006. (Seminário).
- 4. X Semana Acadêmica do Curso de Ciência da Computação. 2006. (Seminário).
- 5. V Simpósio de Informática da Região Centro do Rio Grande do Sul SIRC/RS.Netact Atuador em Gerência de Redes. 2006. (Simpósio).
- 6. I Workshop do POP-RS e Reunião da Rede Tchê. 2005. (Seminário).
- 7. Internet nas Empresas Reduzindo Custos. Curso Internet nas Empresas Reduzindo Custos. 2004. (Oficina).
- 8. Jornada de Atualização Tecnológica. Curso de Rede de Computadores. 2004. (Oficina).
- 9. VII Semana Acadêmica do Curso de Ciência da Computação. 2002. (Seminário).

Página gerada pelo Sistema Currículo Lattes em 17/07/2009 às 13:34:44

